【裁判字號】    90,訴,1471
【裁判日期】    901030
【裁判案由】    偽造文書
【裁判全文】
臺灣臺中地方法院刑事判決                          九十年度訴字第一四七一號
    公  訴  人  臺灣臺中地方法院檢察署檢察官
    被      告  辛○○
右列被告因偽造文書等案件，經檢察官提起公訴 (八十九年度偵字第一二九○一號)
，本院判決如左：
    主  文
辛○○共同常業詐欺，處有期徒刑壹年陸月，緩刑肆年。
偽造三信商業銀行存戶資料與印鑑卡上偽造之「己○○」署押壹枚、印文共伍枚，及
偽造第七商業銀行印鑑卡上偽造之「己○○」署押、印文各貳枚，扣案偽造之「丁○○」、「己○○」印章各壹顆、「丁○○」名片壹張、三信商業銀行進化分行金融卡
壹張、活期儲蓄存款存摺壹本、第七商業銀行崇德分行金融卡壹張、活期儲蓄存款存
摺壹本、以合作金庫南屯支庫為付款人面額新台幣四十三萬八千元之支票壹紙，均沒
收。
    事  實
壹、辛○○因友人丙○○（本件同案被告，俟緝獲後另結）允予小利，竟與丙○○共
    同基於犯意之聯絡，並本於意圖為自己不法所有之概括犯意，夥同真實姓名、年
    籍不詳、綽號「小廖」之成年男子，以從台中縣、市等地區之報紙分類廣告上尋
    找連絡刊登頂讓服飾店及餐飲店之被害人後，利用周休假日期間無法向各銀行查
    詢支票信用之際，向被害人佯稱欲承受頂讓其所經營之服飾、餐飲店而與之簽訂
    讓渡書，並由綽號「小廖」之成年男子交付面額為新台幣（下同）六萬元至一百
    二十萬元不等之支票予被害人，以取信於前開被害人，同時佯以渠等來不及申請
    刷卡機供營業使用為由，向前開被害人等借用其所有之銀行刷卡機及銀行帳戶存
    摺於開業期間應急，致前開被害人等陷於錯誤，而交付之。其等三人在以假消費
    真刷卡方式向刷卡銀行請款，使刷卡銀行陷於錯誤，而於接受丙○○、辛○○等
    人所寄申請詐領簽帳款項之相關資料約二、三日，即以電匯方式撥款至被害人等
    當初申請特約商店時所指定之帳戶內，再於約四、五日後，持被害人等之提款卡
    或帳戶存摺至各銀行詐領之全數簽帳款項金額之方式進行犯罪並獲取不法利益，
    而以之為常業，並恃以維生。其等共同著手犯罪行為之詳細犯罪時間、地點及詳
    細過程如下：
一、丙○○於八十九年二月二十二日，見設於台中市○○○街三十六號「絕色名店服
    飾店」門口貼有出讓店面之告示，乃自稱為「康莊生」以行動電話Ｚ00000
    0000號及Ｚ000000000號與前開「絕色名店服飾店」之負責人甲○○連絡後前往該店佯稱伊欲承接頂讓經營云云，並於八十九年二月二十九日利用
    周休假日期間無法向各銀行查詢支票信用之際，前往「絕色名店服飾」店內佯與
    甲○○協議以二十七萬五千元之對價頂讓該店而簽訂店面頂讓合約書，並交付現
    金四千元予甲○○，復於八十九年三月三日指示綽號「小廖」之男子冒名為「丁○○」，持經變造之「丁○○」國民身分証，交付發票人為戊○○，付款人為華
    信商業銀行，票號為Ａ0000000號，面額為二十八萬五千元，發票日為八
    十九年三月十三日之支票乙紙予甲○○時，未經丁○○本人之同意，擅自以丁○○名義，在該紙支票背面背書而交付予甲○○，以取信於甲○○，同時佯以渠等
    來不及申請刷卡機供營業使用為由，向甲○○借用其所有之中華商業銀行刷卡機
    （機台編號：0000000000號）及中華商業銀行戶名為甲○○，帳號Ｚ
    0000000000000號之帳戶存摺、印章、提款卡及密碼等於開業期間
    應急，致甲○○陷於錯誤，而在台中市國立美術館前交付予辛○○。丙○○等人
    明知渠等實際上並無經營「絕色名店服飾店」供他人消費購物之事實，竟於八十
    九年三月八日連續以偽造之信用卡大量盜刷，並於用以確認消費事實之花旗銀行
    簽帳單上偽造如附表一所示之卡號刷卡，佯為係不特定多數消費者持卡消費購物
    所簽認，共計假消費十九萬八千八百元，足以生損害於中華商業銀行處理信用卡
    帳款之正確性，並使中華商業行陷於錯誤，而於接受丙○○等人所寄申請詐領簽
    帳款項之相關資料約二、三日後，即以電匯方式撥款至甲○○於當初申請特約商
    店時所指定前開甲○○之帳戶內，再由綽號「小廖」之男子持前開甲○○之帳戶
    存摺及提款卡，以提領現金、跨行提領現金及跨行轉帳之方式詐領簽帳款項金額
    共計十九萬四千三百二十八元。嗣甲○○於八十九年三月十三日屆期持前開戊○○之支票前往台新國際商業銀行提示付款，竟遭該行以存款不足及印鑑不符為由
    退票，始查悉上情。
二、丙○○與辛○○因共同意圖以己○○名義至銀行開設帳戶，並申請金融卡以供犯
    罪使用，竟於八十九年初某日，在台中市某不詳地點，持「己○○」之國民身分
    證，以藥水將薄膜撕下，把身分證上之照片換貼辛○○所有之照片後，再於八十
    九年三月十六日上午九時許，共同前往台中市第七信用商業銀行崇德分行及第三
    信用商業銀行進化分行，由辛○○持經變造之「己○○」身分證與丙○○偽造之
    「己○○」印章一枚冒名己○○，分別於前開二銀行內，偽造「己○○」之署押
    與印文，計在三信商業銀行存戶資料與印鑑卡上偽造「己○○」署押一枚、印文
    共五枚，及在第七商業銀行印鑑卡上偽造「己○○」署押、印文各二枚，以辦理
    開設帳戶及申請金融卡使用，足以生損害於台中市第七信用商業銀行崇德分行、
    第三信用商業銀行進化分行及己○○。
三、丙○○另於八十九年四月間，先自台中市地區之報紙分類廣告上尋得刊登廣告出
    讓經營設於台中市○區○○路三段一六六號「新雨服飾店」負責人乙○○，即於
    八十九年四月二日自稱為「陳上志」，及冒名為「丁○○」先後與乙○○連絡洽
    談店面頂讓事宜，並由丙○○前往該店佯稱伊欲以七十萬元之對價承接頂讓經營
    ，並佯以其等來不及申請刷卡機供營業使用為由，請求於正式簽約後向乙○○暫
    時借用其所有之刷卡機及帳戶存摺、印章、提款卡及密碼等於開業期間應急云云
    ，經乙○○同意後，丙○○乃於八十九年四月八日晚間九時許駕駛車號Ｒ六之三
    八八九號賓士牌自小客車，夥同辛○○及綽號「小廖」之不詳姓名男子共同前往
    「新雨服飾店」門前，由丙○○及該名綽號「小廖」之不詳姓名男子在店外把風
    ，而指示辛○○持付款人為台灣省合作金庫南屯支庫，面額為四十三萬八千元之
    支票乙紙，及經變造之丁○○身分証與名片乙紙，假冒為「丁○○」之會計小姐
    ，單獨前往「新雨服飾店」內佯與乙○○協議簽立讓渡書。適因乙○○之友人庚○○於日前遭丙○○以同一手法詐騙受害，而預為警告，乙○○乃報警處理，為
    警及時到場當場逮捕辛○○，並扣得如附表二所示之物，始查悉上情。
貳、案經南投縣警察局南投分局報請臺灣南投地方法院檢察署呈請臺灣高等法院台中
    分院檢察署核轉臺灣臺中地方法院檢察署檢察官，偵查起訴。
    理  由
一、右揭事實，業據被告辛○○迭於警訊時及偵、審中坦承不諱，核與被害人甲○○
    、乙○○、己○○、丁○○、戊○○等分別於警訊及偵查中所指述之情節相符，
    復有如附表二所示之物扣案及店面頂讓合約書、以華信商業銀行男台中分行為付
    款人、票號0000000號之支票正反面與退票理由單影本、信用卡收單授權
    記錄、中華商業銀行東興分行銀行交易明細、辛○○自白書等附卷可資佐證，足
    徵被告辛○○自白與事實相符，雖被告丙○○經傳喚未到庭應訊，仍無礙於本案
    事實之認定，本件事證已臻明確，被告辛○○之犯行洵堪認定。
二、被告辛○○與同案被告丙○○等人以偽造之身分與被害人等簽訂讓渡書，同時佯
    以其等來不及申請刷卡機供營業使用為由，向前開被害人等借用其所有之銀行刷
    卡機及銀行帳戶存摺於開業期間應急，致前開被害人等陷於錯誤，而交付之，渠
    復意圖為自己不法之所有，以「假消費、真刷卡」之詐騙方法，使中華商業銀行
    等陷於錯誤而交付「非消費」之簽帳款，並以之為常業，核被告辛○○所為，係
    犯刑法第二百十六條、第二百十條之行使偽造私文書、刑法第二百十六條、第二
    百十二條之行使變造特種文書、刑法第三百四十條之常業詐欺等罪。與被告辛○○共犯本案之丙○○偽造印章及被告辛○○偽造印文、署押等均為偽造私文書之
    一部行為，而偽造私文書後持以行使，其偽造之低度行為，又為行使所偽造私文
    書高度行為所吸收，均不另論罪。被告辛○○與同案被告丙○○及綽號「小廖」
    之成年男子等人，就上開常業詐欺罪、行使偽造文書、行使變造之特種文書等犯
    行，彼此互有犯意之聯絡與行為之分擔，是為共同正犯。被告先後多次行使偽造
    私文書、行使變造之特種文書犯行，各時間緊接，手法相同，顯均係基於概括犯
    意為之，皆為連續犯，應分別以一罪論。而其等上開所犯常詐欺罪、行使偽造私
    文書、行使變造之特種文書等三罪間，均有方法、結果之牽連關係，應從一重之
    常業詐欺罪處斷。爰審酌被告辛○○之品行、本件犯罪動機、目地、手段、所生
    危害及犯罪後均坦承犯行，且態度良好等一切情狀，量處如主文所示之刑示懲。
    末查被告辛○○前未曾受有期徒刑以上刑之宣告，有臺灣高等法院被告全國前案
    紀錄表在卷可稽，其經此次偵、審之教訓，應知警惕，當無再犯之虞，本院因認
    對其所宣告之刑，以暫不執行為適當，爰併宣告緩刑四年，以啟自新。偽造三信
    商業銀行存戶資料與印鑑卡上偽造之「己○○」署押一枚、印文共五枚，及偽造
    第七商業銀行印鑑卡上偽造之「己○○」署押、印文各二枚、扣案偽造之「丁○○」、「己○○」印章各壹顆，均為偽造之印章、印文或署押，皆應依刑法第二
    百十九條之規定予以宣告沒收；扣案之「丁○○」名片一張、三信商業銀行進化
    分行金融卡一張、活期儲蓄存款存摺一本、第七商業銀行崇德分行金融卡一張、
    活期儲蓄存款存摺一本、以合作金庫南屯支庫為付款人面額新台幣四十三萬八千
    元之支票一紙，均為本件與被告共犯之丙○○所有供本件犯罪所用之物，或為被
    告等人本件犯罪所得之物，均依法併予宣告沒收。
據上論斷，應依刑事訴訟法第二百九十九條第一項前段，刑法第二十八條、第五十六
條、第二百十六條、第二百十條、第二百十二條、第三百四十條、第五十五條、第七
十四條第一款、第二百十九條、第三十八條第一項第二款、第三款、罰金罰鍰提高標
準條例第一條前段，判決如主文。
中      華      民      國      九十      年      十      月    三十    日
                                      臺灣臺中地方法院刑事第三庭
                                              法  官  張  智  雄
右正本證明與原本無異。
如不服本判決，應於判決送達後十日內向本院提出上訴狀，上訴於臺灣高等法院臺中
分院( 須附繕本 )。
                                              書記官
中      華      民      國      九十      年      十一    月      二    日
附錄論罪科刑法條
中華民國刑法第二百一十六條
(行使偽造變造或登載不實之文書罪)
行使第二百十條至第二百十五條之文書者，依偽造、變造文書或登載不實事項或使登
載不實事項之規定處斷。
中華民國刑法第二百一十條
(偽造變造私文書罪)
偽造、變造私文書，足以生損害於公眾或他人者，處五年以下有期徒刑。


司法院資訊處製作；財團法人民間司法改革基金會備份。
